【裁判字號】    88,上易,2286
【裁判日期】    890125
【裁判案由】    竊盜
【裁判全文】
臺灣高等法院高雄分院刑事判決          八十八年度上易字第二二八六號
    上訴人
    即被告      甲○○
右上訴人因竊盜案件，不服臺灣屏東地方法院八十八年度易字第一一０九號中華民國
八十八年九月十日第一審判決（起訴案號：臺灣屏東地方法院檢察署八十八年度偵字
第四九七二號），提起上訴，本院判決如左：
      主      文
原判決撤銷。
甲○○竊盜未遂、處有期徒刑貳月。挖土機壹台沒收。
      事      實
一、甲○○意圖為自己不法之所有，於民國八十八年七月十二日十七時卅分許，駕駛
    挖土機至屏東縣車城鄉二重溪河床攔河堰下游一百五十公尺處，盜挖河床內國有
    之砂石約五立方公尺，堆置於旁，未及運走時，為警當場查獲，而未得逞。
二、案由屏東縣警察局恆春分局報請臺灣屏東地方法院檢察署檢察官偵查起訴。
      理      由
一、訊據上訴人即被告甲○○否認有前開犯行，辯稱：伊是因鍾慶祝要買砂石、伊只
    是去挖看看是否能用，砂石是放在旁邊，尚未運走，即被查獲云云。
二、經查，被告於前開時地，駕駛挖土機挖取砂石，將砂石堆置旁邊，等候載運，而
    為警查獲等事實，為被告所供承，並有現場取締紀錄一紙及照片五幀附卷可佐。
    被告未經申請主管機關核准，挖取國有砂石，俟機運走出售與鍾慶祝，是其有不
    法所有之意圖已甚明確。被告所辯，顯係卸責之詞，殊無足採，其犯行洵堪認定
    。
三、查被告意圖為自己不法之所有，而竊取他人之動產未得逞，核其所為，係犯刑法
    第三百二十條第三項、第一項之竊盜未遂罪。被告將挖取之砂石，堆置旁邊河床
    上，尚未裝運，應認尚未移入自己實力支配之下，為未遂犯，依法減輕其刑。公
    訴人認被告為既遂犯，尚有未洽。
四、原審論處被告罪刑，固無不合，惟以被告竊盜既遂罪論判，尚有未洽。被告上訴
    意旨執前詞指摘原判決不當，雖無理由，但原判決既有可議，自應將之撤銷改判
    。爰審酌被告盜挖河床之砂石，危害公共安全，犯罪後坦承犯行，態度尚好等一
    切情狀，量處如主文所示之刑。扣案之挖土機一台，係被告所有，為被告所供明
    ，而係供犯罪所用之物，依法宣告沒收。公訴意旨認被告挖取之砂石共一百立方
    公尺，惟其餘九十五立方公尺，尚無證據可佐，此部分不能證明犯罪，因公訴人
    認與前開論罪部分，為單純一罪，故不另為無罪之諭知。
據上論斷，應依刑事訴訟法第三百六十九條第一項前段、第三百六十四條、第二百九
十九條第一項前段、刑法第三百二十條第三項、第一項、第二十六條前段、第三十八
條第一項第二款、罰金罰鍰提高標準條例第一條前段，判決如主文。
本案經檢察官陳國全到庭執行職務。
中    華    民    國     八十九     年       一       月     二十五   日
                              臺灣高等法院高雄分院刑事第五庭
                                  審判長法官  吳水木
                                        法官  陳朱貴
                                        法官  洪慶鐘
右正本證明與原本無異。
不得上訴。
                                      書記官  陳金卿
中    華    民    國     八十九     年       一       月    二十七    日
附錄：本判決論罪科刑法條：
刑法第三百二十條第一項、第三項：
意圖為自己或第三人不法之所有，而竊取他人之動產者，為竊盜罪，處五年以下有期
徒刑、拘役或五百元以下罰金。
前二項之未遂犯罰之。
                                                                    Ｊ


司法院資訊處製作；財團法人民間司法改革基金會備份。
